# 关于往来款的函证~~

提问人：zico9999 时间：2012-02-27 09:25:39
A公司参资某房产项目（隐名）， 1 年后A公司分得部分楼层自用，但房产公司并未办理整个房产的房产证也没有开具房屋销售发票，A公司根据参建合同和实际使用情况，确认了自用部分楼层为”固定资产“。现在对方房产公司的会计师事务所发来函证，要求确认房产公司的”其他应付款“，实际A公司账面上已经没有与该房产公司的往来了。请教如何回函？？

回答人：chenyiwei
对A公司及其审计师而言，对方的帐务处理是否正确与己无关，无需过多关注。但需要关注：本公司在该房产中的权益是否会由于没有权证而无法获得应有的保障（必要时缩短折旧年限或者计提减值准备）？并就该事项相关的法律风险问题咨询律师意见，按照《中国注册会计师审计准则第 1142 号——财务报表审计中对法律法规的考虑（ 2010 年 11 月 1 日修订）》的要求，考虑该事项对被审计财务报表整体的影响是否得到了谨慎的考虑和恰当的反映，以及相关披露是否充分、恰当。

提问人：zico9999 时间：2012-02-28 12:56:10
谢谢陈版，假设无法获得房产证，那么是否可以确认固定资产？我认为按照合同入账是可以的，当然折旧费就不能税前抵扣了，影响所得税费用和应缴税费的认定~~

回答人：chenyiwei
如果符合固定资产准则规定的持有目的，且未来经济利益流入有保障（尽管因为无产权证而不能对外转让），成本可以可靠确定的，仍可确认为固定资产，但应在附注中披露其所有权受限制的事实。

提问人：yozj 时间：2012-02-28 17:46:36
我认为问题的关键在于收入的确认，按合同确认收入，但又无法获得房产证，其房屋是否可以确认为收入存在不确定性，具体应根据合同的具体条款，以及律师的意见。。 如果收入可以确认，那么，固定资产的确认，问题不是很大了，符合固定资产的相关条件既可。。。 陈版，不知道 我的分析是否可行。

回答人：chenyiwei
确认收入问题是从房地产开发商角度而言的，和该企业是否可确认固定资产应无太大关系。